臺灣臺南地方法院臺南簡易庭民事判決
111年度南小字第1606號
原      告  旺旺友聯產物保險股份有限公司

法定代理人  劉自明  
訴訟代理人  吳燕龍  
            彭欣如  
被      告  樊宜榛  



上列當事人間請求侵權行為損害賠償(交通)事件，本院於民國11
1年10月26日言詞辯論終結，判決如下：
    主      文
被告應給付原告新臺幣12,081元，及自民國111年8月3日起至清
償日止，按週年利率百分之5計算之利息。
訴訟費用新臺幣1,000元由被告負擔。
本判決得假執行。但被告以新臺幣12,081元為原告預供擔保後，
得免為假執行。
    事實及理由
壹、程序方面：
　㈠本件被告經合法通知，未於言詞辯論期日到場，核無民事訴
    訟法第386條各款所列情形，爰依原告之聲請，由其一造辯
    論而為判決。
　㈡訴狀送達後，原告不得將原訴變更或追加他訴，但擴張或減
    縮應受判決事項之聲明者，不在此限，民事訴訟法第255條
    第1項第3款定有明文。本件原告起訴時原訴之聲明請求「被
    告應給付原告新臺幣（下同）12,140元，及自起訴狀繕本送
    達翌日起至清償日止，按週年利率5％計算之利息」，嗣於民
    國111年10月26日言詞辯論期間變更原訴之聲明為「被告應
    給付原告12,081元，及自起訴狀繕本送達翌日起至清償日止
    ，按週年利率5％計算之利息」，核原告所為係縮減應受判決
    事項聲明，原告之訴訟標的及請求之原因事實仍屬相同，揆
    諸前開說明，自為適法，合先敘明。
貳、實體方面：
一、原告主張：被告於109年12月28日17時26分許，駕駛車號000
    -000號車輛，行經臺南市○區○○街000巷00號前時，因倒車不
    慎，而碰撞由原告所承保、訴外人李雅芬所駕駛之車號000-
    0000號自小客貨車（下稱系爭承保車輛），致系爭承保車輛
    車身受損(下稱系爭事故)，業經原告依保險契約賠付修理費
    用12,140元（包含工資費用2,772元、烤漆費用8,408元、零
    件960元），而依保險法第53條第1項之規定取得代位求償權
    ，爰依保險法第53條規定及民法第184條、第191條之2規定
    提起本件訴訟，零件部分則同意依被告抗辯折舊後減縮而只
    請求901元。並聲明：被告應給付原告12,081元，及自起訴
    狀繕本送達翌日起至清償日止，按週年利率5％計算之利息。
二、被告未於言詞辯論到庭，依其提出之書狀，則辯以：對於原
    告主張之侵權行為事實，以及系爭承保車輛修護費用12,140
    元中，包含板金工資費用2,772元、烤漆費用8,408元及零件
    費用960元等情，並無意見。然系爭承保車輛為109年10月出
    廠，距事故發生日109年12月28日，已使用2個月，則零件扣
    除折舊後之修復費用估定為901元。另板金工資費用2,772元
    及烤漆費用8,408元，系爭承保車輛既已使用2個月，衡諸一
    般人之通常使用，有刻碰擦撞因而導致板金凹陷、烤漆掉落
    亦為常見，至少不能排除有其可能性，被告所負責任既僅需
    回復至損害發生前之原狀，而非全新狀態，則板金工資費用
    、烤漆費用，亦應予折舊，由被告負擔二分之一為合理，故
    扣除折舊後之板金工資費用及烤漆費用估定為5,590元【計
    算式：(2,772+8,408)×1/2＝5,590】。是系爭承保車輛因本
    件事故所支出之必要修復費用應為6,491元【計算式：5,590
    +901＝6,491】。原告所得代位請求者，應僅限於訴外人李雅
    芬實際損害之範圍即6,491元內，逾此範圍之請求，自屬無
    據。並聲明：原告之訴駁回。如受不利判決願供擔保，請准
    宣告免為假執行。
三、得心證之理由：
  ㈠按因故意或過失，不法侵害他人之權利者，負損害賠償責任
    ；汽車、機車或其他非依軌道行駛之動力車輛，在使用中加
    損害於他人者，駕駛人應賠償因此所生之損害；當事人主張
    有利於己之事實者，就其事實有舉證之責任，民法第184條
    第1項前段、第191條之2本文、民事訴訟法第277條前段分別
    定有明文。查原告主張之上揭事實，業據提出事故當事人登
    記聯單、道路交通事故現場圖、系爭承保車輛行照、估價單
    、統一發票、理賠計算書、賠償給付同意書等件為證（調字
    卷第15至29頁），並有臺南市政府警察局第六分局函送之系
    爭事故全卷資料（調字卷第45至67頁）附卷可參，堪信為真
    ，是原告主張被告應負侵權行為損害賠償責任，洵屬有據。
　㈡被告對於原告主張之侵權行為事實並不爭執，惟辯稱系爭承
    保車輛維修之零件扣除折舊後之修復費用應為901元，此部
    分原告同意依被告抗辯折舊後減縮請求金額為901元，應屬
    有據。
　㈢至被告辯稱板金工資費用及烤漆費用亦應予折舊等語，惟工
    項係連工帶料而依工程特性或市場慣例為不可分，或於材料
    費用所佔比例低於工資費用，未另行收取材料費，而僅計算
    工資之情形，縱使在維修過程中有使用新材料，受害人所支
    出費用既均屬工資，核屬回復原狀所必要，仍無須計算折舊
    。本件原告為回復車輛原狀而進行板金、烤漆，屬於車體塗
    裝工程，依原告提出之檢修單，車廠並未另就漆料部分計費
    （本院卷第21至23頁），縱使其烤漆、板金金額並非填載於
    「工資」欄，就該維修項目之性質而言，應屬施工費用，無
    須扣除折舊金額。是被告此部分之抗辯，不足採憑。則系爭
    承保車輛因系爭事故所受損害，應以12,081元為合理【計算
    式：工資費用2,772元＋漆價費用8,408元＋零件費用960元=12
    ,081元】。
四、從而，原告依保險代位求償權及侵權行為損害賠償法律關係
    ，請求被告給付12,081元，及自起訴狀繕本送達翌日即111
    年8月3日起至清償日止，按週年利率百分之5計算之利息，
    為有理由，應予准許。
五、本件事證已臻明確，兩造其餘攻擊防禦方法及證據，核與判
    決之結果不生影響，爰不一一論列，併此敘明。
六、本件係依民事訴訟法第436條之8第1項規定之小額訴訟事件
    所為被告敗訴之判決，依民事訴訟法第436條之20之規定，
    應依職權宣告假執行。併依同法第392條第2項規定，依被告
    之聲請，宣告被告如預供相當之擔保後，得免為假執行。
七、訴訟費用負擔之依據：民事訴訟法第78條、第436條之19第1
    項。　　　　　　　
中　　華　　民　　國　　111 　年　　10　　月　　31　　日
                  臺灣臺南地方法院臺南簡易庭
                                  法  官　林福來
以上正本係照原本作成。
如不服本判決，應於送達後20日內，向本院提出上訴狀並表明上
訴理由，如於本判決宣示後送達前提起上訴者，應於判決送達後
20日內補提上訴理由書（須附繕本）。
對於小額程序之第一審判決之上訴，非以其違背法令為理由，不
得為之。且上訴狀內應記載表明(一)原判決所違背之法令及其具
體內容；(二)依訴訟資料可認為原判決有違背法令之具體事實者
。如委任律師提起上訴者，應一併繳納上訴審裁判費。
中　　華　　民　　國　　111 　年　　10　　月　　31　　日
                                  書記官  鄭伊汝